【裁判字號】    90,竹簡,584
【裁判日期】    901031
【裁判案由】    給付票款
【裁判全文】
臺灣新竹地方法院民事判決  九十年度竹簡字第五八四號
    原      告  甲○○
    被      告  乙○○
右當事人間請求給付票款事件，本院判決如左：
    主    文
被告應給付原告新台幣壹拾伍萬元，及自民國九十年八月一日起至清償日止，按年息
百分之六計算之利息。
訴訟費用由被告負擔。
本判決得假執行。
    事實及理由
一、原告主張：其持有被告所簽發，付款人為新竹國際商業銀行三姓橋分行，發票日
    期為民國九十年七月三十一日，票面金額為新台幣（下同）十五萬，票號為ＡＡ
    0000000號之支票一紙，係由訴外人李宸瑢背書後交付原告，原告於九十
    年七月三十一日及九十年八月六日提示，均因存款不足而遭退票，為此依票據之
    法律關係請求給付票款。並聲明：被告應給付原告十五萬元，及自九十年八月一
    日起至清償日止，按年息百分之六計算之法定遲延利息等情。
二、被告則以：被告係因將工程發包給訴外人富理石材業股份有限公司（下稱富理公
    司）承攬，遂簽發前述支票交付給該公司法定代理人李宸瑢作為定金，然富理公
    司並未完成工程，從而被告自無需給付票款等語，作為抗辯。並聲明：原告之訴
    駁回。
三、原告主張持有被告簽發之前述支票，提示竟遭退票等事實，業經被告自認在卷，
    並有原告所提支票及退票理由單為證，是原告前述主張堪信為真實。
四、按支票係屬文義證券，凡在票據上簽名者，依票上所載文義負責；又票據債務人
    不得以自己與發票人或執票人之前手間所存抗辯之事由對抗執票人，但執票人取
    得票據出於惡意者，不在此限，票據法第五條、第十三條分別定有明文。本件被
    告以其與富理公司及該公司法定代理人李宸瑢間之事由對抗原告，又未主張有何
    其他票據抗辯事由，而原告亦陳稱不知被告與李宸瑢及富理公司間之糾紛，依據
    上開說明，被告自不得以此事由對抗執票人，是以，被告之抗辯並無足採。
五、按支票發票人應照支票文義擔保支票之支付，又支票執票人向支票債務人行使追
    索權時，得請求自為付款提示日起之利息，如無約定利率，依年利六厘計算，票
    據法第一百二十六條、第一百三十三條定有明文。從而，原告依票據之法律關係
    請求被告給付票款十五萬元，及自九十年八月一日起至清償日止，按年息百分之
    六計算之法定遲延利息，為有理由，應予准許。
六、本件係命清償票據上債務之判決，爰依職權宣告假執行。
七、訴訟費用負擔之依據：民事訴訟法第七十八條。
中      華      民      國    九十      年      十      月    三十一    日
                                  臺灣新竹地方法院新竹簡易庭
~B法      官  雷雅雯
右為正本係照原本作成。
如對本判決上訴，須於判決送達後廿日內向本院提出上訴狀。
~B法院書記官  洪儷容
中      華      民      國    九十      年      十      月    三十一    日


司法院資訊處製作；財團法人民間司法改革基金會備份。
